台灣屏東地方法院刑事判決　　　　　　　　　　　　　九十一年度訴字第二五六號
　　公　訴　人　臺灣屏東地方法院檢察署檢察官
　　被　　　告　甲○○
　　選任辯護人　吳春生
右列被告因違反槍砲彈藥刀械管制條例等案件，經檢察官提起公訴（九十一年度偵字
第一一一五號），本院判決如左：
    主  文
甲○○共同未經許可，持有其他可發射子彈具有殺傷力之槍枝，處有期徒刑壹年貳月
，併科罰金新台幣貳拾萬元，罰金如易服勞役，以新台幣玖佰元即銀元參佰元折算壹
日。緩刑伍年。
其他可發射子彈具有殺傷力之槍枝壹枝沒收。
    事  實
一、甲○○於民國（下同）八十八年七月七日上午六時十分許，與許合養（通緝中）
    在屏東縣屏東市○○路六十五號「黃金海岸ＫＴＶ」消費離去後，認該店服務態
    度不佳，心生怨懟，許合養即駕駛車牌號碼Ｄ七－九八九五號客貨兩用車，搭載
    甲○○，在該ＫＴＶ店附近繞行，二人均明知槍枝、子彈係屬違禁物品，未經中
    央主管機關許可，不得持有，竟共同基於持有槍、彈及恐嚇之犯意聯絡，由許合
    養在車內起出可發射子彈具有殺傷力之不詳槍枝一枝、制式子彈數顆，交由甲○
    ○持有並朝車窗外之馬路擊發七槍示威後，駕車離去；甲○○所擊發之其中一枚
    流彈擊中該ＫＴＶ店內之玻璃、電視後，穿透廂房隔間，波及於店內顧客乙○○
    ，致乙○○受有背部內擦傷之傷害（毀損、過失傷害部分均未據告訴），其等行
    為並致使該ＫＴＶ店內人員心生畏懼。嗣為警據報後前往處理，當場扣得擊發後
    口徑九釐米制式子彈之彈頭三顆、彈殼四顆等物。
二、案經屏東縣警察局移請台灣屏東地方法院檢察署檢察官偵查起訴。
    理  由
一、(一)右揭犯罪事實業據被告甲○○迭於警訊、偵查及本院審理時坦承不諱，核與證
      人乙○○、Ａ１、Ａ２等人證述之情節相符，並有診斷證明書一份及上開彈頭
      、彈殼扣案可資佐證，足徵其自白與事實相符，堪予採信。又扣案之彈頭、彈
      殼等經送往內政部警政署刑事警察局鑑定後，認均係已擊發之九釐米制式子彈
      ，且係由同一槍枝所擊發，此有內政部警政署刑事警察局九十一年三月二十八
      日刑鑑字第○九一○○四四二八○號槍彈鑑定書一份附卷可稽。
    (二)然被告持有用以擊發上開子彈之槍枝未據查扣，是否即由制式槍枝所擊發，尚
      非無疑，經本院依職權函詢內政部警政署刑事警察局結果：口徑九釐米之制式
      子彈均可供口徑九釐米之制式槍枝使用，惟土、改造槍枝之槍管彈室如可裝填
      口徑九釐米之制式子彈，且槍枝撞針之撞擊力足以擊發子彈時，則該類土、改
      造槍枝亦可擊發口徑九釐米之制式子彈，而本案之彈殼四顆及彈頭三顆經檢視
      其遺留在彈殼上之彈底紋痕、撞針孔紋痕、退子痕及彈頭上之來復線紋痕，研
      判其係由制式槍枝擊發時所遺留之可能性較大，此有該局九十一年五月八日刑
      鑑字第０九一０一０五六三五號函一紙附卷可稽，是本案被告所持有用以擊發
      子彈之槍枝除為制式槍枝外，亦可能為土、改造槍枝，從而尚不能遽認被告所
      持有者為槍砲彈藥刀械管制條例第七條第一項之制式槍枝。惟由被告所持有之
      槍枝及子彈經射擊後，其威力貫穿玻璃、電視、廂房隔間等物，復擊中證人乙
      ○○等情觀之，該槍枝確實具有殺傷力，堪認係其他可發射子彈具有殺傷力之
      槍枝。
    綜上所述，本件事證已臻明確，被告犯行洵堪認定，應依法論科。
二、核被告所為，係犯槍砲彈藥刀械管制條例第十一條第四項之未經許可持有其他可
    發射子彈具有殺傷力之槍枝罪、同條例第十二條第四項之未經許可持有子彈罪及
    刑法第三百零五條之恐嚇危害安全罪。公訴人漏未斟酌上情，認被告持有上開手
    槍行為，係犯同條例第七條第四項之持有制式手槍罪，尚有未恰，惟其基本事實
    同一，本院自得予以審理，並變更起訴法條。被告與許合養間，有犯意聯絡及行
    為分擔，皆為共同正犯。被告以一持有行為，同時持有槍枝及子彈，觸犯構成要
    件不同之罪名，為想像競合犯，應從一重之未經許可持有其他可發射子彈具有殺
    傷力之槍枝罪論處。又上開持有槍枝罪與恐嚇危害安全罪間，有方法結果之牽連
    關係，為牽連犯，應依刑法第五十五條之規定，從一重之未經許可持有其他可發
    射子彈具有殺傷力之槍枝罪處斷。爰審酌被告持槍至ＫＴＶ店外開槍示威，對社
    會治安危害甚鉅，其犯罪之動機、目的、手段、所生危害與犯罪後之態度等一切
    情狀，量處如主文所示之刑，並就其科處罰金部分諭知易服勞役之折算標準，以
    資警惕。查被告前未曾受有期徒刑以上刑之宣告，有臺灣屏東地方法院檢察署刑
    案資料查註紀錄表及臺灣高等法院被告全國前案紀錄表各乙份附卷足按，因一時
    失慮，致罹刑章，事後已坦承犯行，深具悔意，經本次偵查、起訴並到庭接受審
    判後，當應知所警惕，信無再犯之虞，本院因認對被告所處之刑，以暫不執行為
    適當，爰併諭知緩刑五年，用啟自新。
三、扣案之擊發後口徑九釐米制式子彈彈頭三顆、彈殼四顆，非違禁物，故不予宣告
    沒收；被告所持有其他可發射子彈具有殺傷力之槍枝一枝，雖未據扣案，惟係屬
    違禁物，且尚無證據證明業已滅失，爰依刑法第三十八條第一項第一款之規定宣
    告沒收。
據上論斷，應依刑事訴訟法第二百九十九條第一項前段、第三百條，槍砲彈藥刀械管
制條例第十一條第四項、第十二條第四項，刑法第十一條前段、第二十八條、第三百
零五條、第五十五條、第四十二條第二項、第三十八條第一項第一款、第七十四條第
一款，罰金罰鍰提高標準條例第二條，現行法規所定貨幣單位折算新臺幣條例第二條
，判決如主文。
本案經檢察官蔡榮龍到庭執行職務。
中      華      民      國    九十一    年      五      月    三十一    日
                                    台灣屏東地方法院刑事第一庭
                                        審判長法  官   潘正屏
                                              法  官   林世民
                                            法  官   楊中琪
右正本證明與原本無異。
如不服本判決應於收受本判決送達後十日內向本院提出上訴書狀，其未敘述上訴理由
者，並得於提起上訴後十日內向本院補提理由書狀（均須按他造當事人之人數附繕本
 ）「切勿逕送上級法院」
                                               書記官   謝博興
中    華    民    國     九十一      年      六      月       三      日
附錄本判決論罪科刑法條：槍砲彈藥刀械管制條例第十一條第四項
槍砲彈藥刀械管制條例第十一條
未經許可，製造、販賣或運輸第四條第一項第一款所稱其他可發射金屬或
子彈具有殺傷力之各式槍砲者，處五年以上有期徒刑，併科新臺幣一千萬
元以下罰金。
未經許可，轉讓、出租或出借前項所列槍砲者，處三年以上十年以下有期
徒刑，併科新臺幣七百萬元以下罰金。
意圖供自己或他人犯罪之用，而犯前二項之罪者，處無期徒刑或七年以上
有期徒刑，併科新臺幣一千萬元以下罰金。
未經許可，持有、寄藏或意圖販賣而陳列第一項所列槍砲者，處一年以上
七年以下有期徒刑，併科新臺幣七百萬元以下罰金。
第一項至第三項之未遂犯罰之。
